【裁判字號】    91,易,731
【裁判日期】    920508
【裁判案由】    傷害
【裁判全文】
臺灣士林地方法院刑事判決                          九十一年度易字第七三一號
    公  訴  人  臺灣士林地方法院檢察署檢察官
    被      告  庚○○
                丁○○
    右一被告
    選任辯護人  李明諭律師
                陳逸華律師
                蔡鎮隆律師
右列被告因傷害案件，經檢察官提起公訴（九十一年度偵字第七四七九號），本院判
決如左：
    主  文
庚○○、丁○○共同傷害人之身體，各處有期徒刑陸月，如易科罰金，均以佰元折
算壹日。
    事  實
一、丁○○與庚○○於民國（下同）九十一年四月二十七日凌晨二時許，先後前往設
    於臺北市士林區○○○路六之二號「緣園卡拉ＯＫ店」，參加李建宏（原名李念
    祖）之慶生會，同往慶生者共約十餘人，其三人與丙○○均同桌，席間因該店服
    務生丙○○向庚○○敬酒，同桌有人認其態度不敬，以「你怎麼不禮貌跟謝哥這
    樣講話」斥責丙○○，復因丙○○至店外以電話聯絡其原已邀約之朋友，為庚○○、丁○○等人誤會為聚眾前來挑釁，嗣適丙○○之友人乙○○、己○、甲○○
    、戊○○、沈士雅等五人前往上址消費，於進門後走向丙○○座位向其打招呼，
    丁○○與李建宏見狀即起身對丙○○以「看你很不爽」，「不然你要怎樣」（台
    語）、「你敢叫朋友來」等語挑釁，同時與庚○○及其他在該店內姓名、年籍不
    詳之友人，共計十餘人，基於傷害之共同犯意聯絡，由丁○○先持酒瓶毆打丙○○頭部，庚○○以腳踹擊丙○○，李建宏（未據提起公訴）及其他人則分持酒瓶
    、椅子或徒手方式，毆打丙○○及乙○○、己○、甲○○、戊○○、沈士雅（未
    據提出告訴）等六人，庚○○於混亂中先行由丁○○護送離去，丙○○因而受有
    頭皮、顏面多處撕裂傷等傷害，己○因而受有左耳後頭皮裂傷二乘以公分、左足
    裂傷二乘以二公分等傷害，甲○○因而受有頭皮裂傷約一. 五乘以二公分、前胸
    、下背部皮下瘀血、左前臂擦傷等傷害，戊○○因而受有左上及下眼皮瘀腫、左
    上臂及右無名指擦傷等傷害，乙○○因而受有後腦瘀腫、左膝瘀青傷、左後背部
    瘀腫等傷害。
二、案經丙○○、乙○○、己○、甲○○、戊○○告訴及臺北市政府警察局士林分局
    報請臺灣士林地方法院檢察署檢察官偵查起訴。
    理  由
一、訊據被告庚○○、丁○○均矢口否認有何傷害犯行。被告庚○○辯稱：伊未參與
    毆打丙○○等人，亦未以腳踹擊丙○○，更未說「給他死」，當時是伊同桌十幾
    人打起來毆打丙○○，伊上前勸架，丙○○被打躺在地上，伊還用身體護著他，
    伊左前臂因而受傷，丙○○認為伊係商人，應有能力賠償上開全體被害人，故意
    誣指伊傷害渠等云云。被告丁○○則辯稱：當日丙○○找朋友過來，即與庚○○
    那一桌的人發生衝突，並發生毆打，伊眼鏡馬上被打掉，並未參與毆打，伊護著
    頭只想離開云云。查案發當時丙○○等人與謝豐洲、郭俊浩同桌之人，雙方發生
    衝突，進而發生毆打之事實，業經證人丙○○、乙○○、己○、甲○○、戊○○
    、沈士雅等人、及被告二人均為此證述，該事實堪以認定。本案爭點僅在於：被
    告二人是否有參與毆打丙○○等人？經查：
  (一)證人丙○○於九十一年十二月十七日審判中證稱：當日伊向庚○○敬酒，問庚○○為何未喝完，庚○○看著丁○○，丁○○及李念祖即站起來，用三字經伊說
    「你怎麼不禮貌跟謝哥這樣講話」，因伊是店員，伊即坐下未說話等語。核與證
    人陳瑞玲於九十二年四月二十四日審判中證稱：李念祖來過我們店裡，丙○○跟
    他敬酒，本來喝得很高興，後來丙○○有點醉了，可能李念祖的朋友看丙○○講
    話態度不好，那個人站起來說，看丙○○很不順眼，旁邊的人安撫他等語。及被
    告庚○○於九十一年十二月十七日審判中供稱：伊一進緣園卡拉ＯＫ店門口，丙○○即站在門口，當時即已喝醉，他前來敬酒，伊未乾杯，他問伊為何不乾杯，
    伊因與他很熟，所以不以為意，但同桌有人認為他不禮貌等語（詳該次筆錄第三
    頁），關於被告丙○○向庚○○敬酒後之態度，引起庚○○同桌之人不滿一節，
    堪予採信。是丙○○因敬酒問題，為人所不滿，之後丙○○復往店外以電話聯絡
    其友人，導致被告等誤會丙○○呼伴求援，因而於乙○○等人一進入店內，即遭
    毆打，此為被告傷害丙○○等人之起因。
  (二)以下告訴人之證詞，足以證明當日傷害之經過：
    1.證人丙○○於九十一年五月七日警訊中稱：伊朋友己○進來店內後，李念祖就
    一手拿起桌上的酒瓶，不發一語往伊頭上敲下去，伊因而受傷倒地，伊朋友四人
    靠過來維護伊，嗣庚○○、李念祖、丁○○的十幾個人一湧而上，拿空酒瓶，一
    起毆打伊及己○等人等語（見偵查卷第十六頁）；於九十一年七月三十日偵訊中
    稱：當時庚○○邀伊喝酒，伊向謝某說「你酒沒喝完」，丁○○就站起來指責伊
    說「你怎麼這樣跟謝哥說話」，後來伊朋友乙○○、甲○○等四人進來，丁○○
    以為是伊找來的人，就拿酒瓶打伊，甲○○等人過來要幫伊擋，庚○○就用腳踢
    伊左胸口，他們一群人就上來圍毆我們五人等語（見偵查卷第四九頁）；又於九
    十一年九月九日偵訊中稱：伊之前因敬酒問題與丁○○發生口角，當時剛好伊朋
    友進來，丁○○與李念祖先拿酒瓶打伊，伊倒地後，謝某就用腳踼伊肚子一下等
    語（見偵查卷第八十頁）。於九十一年十二月十七日審判中證稱：伊坐下後，伊
    朋友打電話給伊，問店址要來店中找伊，伊出去外面說電話，期間看到外面站著
    十幾個人，伊認為是對方的人，打完電話，伊回來坐在被告庚○○的左手邊，過
    五至十分鐘，己○來與伊打招呼，被告丁○○與李念祖站起來，被告丁○○持酒
    瓶往伊頭上打，並三字經及說伊「敢叫人來」，伊朋友在後將伊扶住，被告庚○○即站起來用腳踹伊胸部，伊和朋友一起倒在地上，對方即用酒瓶丟過來，伊
    為被告庚○○踹倒後意識不清，他們如何打伊並不清楚等語。又稱：當時伊坐在
    庚○○的左邊，庚○○的右邊是丁○○，因為桌子是長方形，伊、庚○○、丁○○各坐不同邊，丁○○剛好坐伊正對面，後來己○進來向伊說「丙○○我們來了
    ，要坐那裡」，伊站起來，酒瓶就打下來，打伊後腦，伊是被海尼根酒瓶打到，
    己○在伊後面扶著伊，庚○○打伊二次，伊左眼下方的傷是庚○○打的等語。於
    九十二年一月十四日審判中證稱：伊頭上的傷，是丁○○用海尼根酒瓶造成的，
    庚○○是用左腳攻擊伊，當時庚○○坐伊右手旁邊，丁○○坐在伊正對面等語。
    關於究竟何人先出手以酒瓶毆擊丙○○乙節，丙○○於警訊中稱係李念祖，於偵
    查中稱係丁○○及李念祖，於審理中稱係丁○○，各有不同，丙○○於審理中雖
    解釋稱因為僅認識李念祖，不認識丁○○，所以於警訊中指稱李念祖，然查丙○○於偵查中既已知悉丁○○之姓名，猶指稱郭、李二人先持酒瓶毆打伊，於審理
    中卻僅稱丁○○一人先持酒瓶毆打伊，是關於究竟是否由丁○○或李念祖先持酒
    瓶毆擊丙○○之頭部，不能由丙○○之證述確定，惟據其證詞足以證明係其同桌
    之人先行動手，伊有被酒瓶毆擊，並被庚○○腳踹，甚至人倒地。
    2.證人乙○○於警訊時陳稱：伊等共五個人去該店，一人先去停車，進店時，伊
    等其中有幾人已有喝酒，進店後，就有數十人在裡面喝酒，對方不分青紅皂白就
    對伊等動手，有人拿酒瓶、椅子，又聽說對方有人要刀，伊朋友都受傷等語，又
    於九十一年七月三十日檢察官偵訊中證稱：當時伊與甲○○等人開口要向丙○○
    打招呼，丁○○及李達夫（即李念祖）就對丙○○說「我看你很不爽」，後來丁○○即拿起酒瓶砸丙○○，伊不知庚○○有無動手，伊只聽到庚○○說「你們處
    理，我先離開」，說完，有的人繼續打我們，有的人護送庚○○離開等語（詳偵
    查卷第四九頁背面、五十頁）。又於九十二年一月十四日審判中證稱：渠等進到
    店內後，對方裡面的人跟外面的人，就出手用酒瓶打渠等，伊有看到丙○○的腦
    部被海尼根酒瓶等硬物打到，倒在地上，當時場面很亂，丁○○有拿酒瓶打丙○○，伊印像中最深刻的是，丁○○扶著庚○○走出去，並說「護送謝哥走」，庚○○是由毆打渠等的人護送離開，伊頭部後腦腫大、左筋骨腫起來、兩隻手臂瘀
    青，是被海尼根酒瓶、鐵製長狀物毆打的，伊有聽到「讓他死」這句話，但不知
    是誰說的。被告丁○○有動手打丙○○的頭等語，並當庭指認被告丁○○，是從
    乙○○之證詞，明確指證丙○○的腦部被海尼根酒瓶等硬物打到，倒在地，及丁○○有拿酒瓶打丙○○。
    3.證人甲○○於警訊時陳稱：當伊等剛進去店內時，就被數十人毆打，伊等都分
    不清楚對方是誰，就被對方拿酒瓶、花架、椅子毆打，有四個人對伊猛打，伊頭
    部有受傷。於九十一年七月三十日檢察官訊問時證稱：當日伊去停車，停好車進
    去時，已經打起來了，對方是拿酒瓶圍毆我們，當時庚○○正準備離開等語（詳
    偵查卷第五十頁背面）。又於九十二年一月十四日審判中證稱：當日伊是最後進
    店內，進去時，已經打起來了，現場很混亂，酒瓶滿天飛，煙灰缸、椅子等亂打
    ，伊看到丁○○跟大家一樣在踢打，丙○○在中間，躺在地上，很多人圍著他，
    庚○○、丁○○都站在丙○○旁邊，伊看到那個方向有人說「謝哥先走」，嗣庚○○說了一句髒話及「讓他死」等語。據其證言，丁○○有與他人一同踢打，丙○○躺在地上，很多人圍著他，庚○○、丁○○都站在丙○○旁邊。
    4.證人己○於九十一年七月三十日偵訊中證稱：伊一進去店內，丁○○先拿酒瓶
    毆打丙○○，其他人就圍上來拿酒瓶毆打我們，庚○○有在現場，伊有聽到其他
    人說「先護送謝哥離開」等語（見偵查卷第五一頁）。又於九十一年九月九日偵
    訊中證稱：伊一進去，對方就動手毆打，伊先是後腦被酒瓶打到，不知何原因
    被打，有看到庚○○出腳踢丙○○，丙○○就倒地不起，一堆人就圍上來打伊等
    ，後來有聽到有人說「謝哥你先走」等語（見偵查卷第七八頁背面），於九十二
    年一月十四日審判中證稱：當時伊一進去，還沒有說話，丁○○就拿酒瓶往丙○○頭上打，當時丁○○站在丙○○的前面，丙○○被打後，就倒在地上，而庚○○在丙○○的右邊，庚○○踹丙○○一腳，伊看到被告丁○○第一個動手，拿酒
    瓶打丙○○，伊沒有看到有從後方來的酒瓶敲打丙○○，第二個攻擊丙○○的人
    就是庚○○，庚○○站在丙○○與丁○○之間等語。據其證言，伊有被酒瓶毆擊
    到頭部，伊看到被告丁○○第一個動手，拿酒瓶打丙○○，第二個攻擊丙○○的
    人是庚○○，庚○○站在丙○○與丁○○之間等語。
    5.證人戊○○於九十一年七月三十日偵訊中證稱：當時伊看到對方在罵丙○○，
    伊與己○等人就問是發生什麼事，對方就圍毆伊等等語（見偵查卷第五一頁背面
    ）。於九十二年一月十四日審判中證稱：伊走進店內，走到丙○○位置後面，酒
    瓶就飛過來了，伊眼睛被酒瓶打到，伊抱頭都不來急，沒有看誰拿酒瓶打丙○○
    ，但有看到丙○○被踹一腳，倒下去，很多人圍上去，後來伊被打昏了等語。據
    其證言，其眼睛被酒瓶打到，並有看到丙○○被踹一腳，倒下去，很多人圍上去
    。
    6.證人沈士雅於九十一年九月九日檢察官偵訊中證稱：伊進去店內，就站在丙○○後方，丙○○背對伊等，丁○○面對伊等，在伊右前方，伊正要向丙○○打招
    呼，丁○○同一桌的人及其他二桌的人，就全部都站起來，丁○○用台語說「怎
    樣」，後面酒瓶就砸過來了，郭某就踏到桌上向我右臉揮一拳，後面就有三支酒
    瓶砸在伊頭上，後來伊即往門口退，聽到有人說「謝大哥你先走」、「給他死」
    （台語）等語（見偵查卷第七六頁背面至七七頁背面）。據其證言，丁○○揮打
    伊右臉，又有不詳之人以酒瓶揮打其頭部。
    7.據上證人之證述，被告丁○○以酒瓶先擲丙○○之頭部，有乙○○及己○證述
    甚明，又丁○○參與毆打，復有甲○○、沈士雅之證述明確，而庚○○有出手毆
    打丙○○等人，有丙○○、己○之證詞可證，以上均非僅一人指述其二人有動手
    ，該事實應認已臻明確。辯護意旨猶謂：前揭證人對於誰第一個出手毆打丙○○
    ，證述不一，證人證詞不足採信云云。惟按告訴人、證人之陳述有部分前後不符
    ，或相互間有所歧異時，究竟何者為可採，法院仍得本其自由心證予以斟酌，非
    謂一有不符或矛盾，即應認其全部均為不可採信；尤其關於行為動機、手段及結
    果等之細節方面，告訴人之指陳，難免故予誇大，證人之證言，有時亦有予渲染
    之可能；然其基本事實之陳述，若果與真實性無礙時，則仍非不得予以採信，最
    高法院七十四年台上字第一五九九號著有判例，可資參照。經查，案發當時，場
    面混亂，兩邊人數合計約有二十餘人，剎那間酒瓶齊飛，證人所站位置、所注意
    之方向皆不相同，證人復全遭毆打，證人在自顧無暇之餘，因此或有無法清楚分
    辨誰第一個出手，或不能一一見證被告二人之舉動，當屬合理，以此亦可得知證
    人間事後並無串證之行為。惟上揭證人既證述被告丁○○、庚○○有出手毆打丙○○，揆諸前揭判例意旨說明，尚難因其有細節上之出入，全盤推翻證人證述之
    可信度。被告丁○○、庚○○、共犯李念祖夥同其他姓名、年籍不詳之成年人，
    共計十餘人，共同基於傷害之犯意，出手毆打丙○○等人之事實，堪以認定。
  (三)證人陳瑞玲於九十一年四月二十七日警訊中證稱：當日是謝哥（即庚○○）與李
    先生（即李念祖）帶著一群人，與店內的服務生丙○○發生口角後，剛好有客人
    要進來消費，就與剛進來的客人發生打架事故，當時是謝哥身旁一名男子先站起
    來大聲稱「我看你們很不爽」，就出手打店內的服務生，並砸店內的東西，及打
    傷要進來消費的客人，伊不認識乙○○、甲○○、吳志明，但渠等一進門就被對
    方毆打成傷等語（見偵查卷第二五、二六頁）。又於九十一年七月三十日檢察官
    偵訊中證稱：當時其中一名男子站起來對丙○○說「看你很不爽，不然你要怎樣
    」（台語），伊看情形不對，就去後面廚房打電話給老闆，此時就打起來了，等
    到外面沒聲音，伊出來查看，就看到許某躺在地上，伊沒有看到他們動手之情形
    等語（見偵查卷第四九、五十頁）。又於九十二年四月十日本院調查時證稱：伊
    看到丙○○那桌的人都站起來，伊即進去廚房打電話等語。其證詞核與告訴人丙○○等人證述被毆前之情節相符，足資證明坐在庚○○旁邊的男子站起，出言表
    示不滿，之後即發生肢體衝突。另依據被告庚○○、丁○○及證人丙○○等人於
    審判中繪製的現場圖，亦足以認定坐在被告庚○○旁邊之男子，係被告丁○○無
    訛。
  (四)證人蕭國苑於九十二年二月二十日本院訊問時證稱：伊看到丙○○在外面打電話
    ，不久丙○○後面馬上跟了四、五個人進來，丙○○指著庚○○那一桌，伊聽到
    他喊類似「就是這些人」的意思，嗣伊看到庚○○那桌的人，有一位本來要打丙○○，但被庚○○擋住，擋住後，進門前三桌的十幾人就起來，圍住丙○○及他
    朋友四、五個人，丁○○坐庚○○同一桌，本來也要衝出去打丙○○，但被庚○○擋住，庚○○只能擋住丁○○，因為庚○○座位在丙○○與丁○○中間，伊只
    看到丁○○衝出去要打，但沒注意到他手上有無拿東西，當時燈光很暗，接著在
    舞池，前面三桌的人打丙○○，致丙○○被打到躺在地上，他的朋友也被打，有
    的往外跑，伊看到有拿椅子，還有玻璃碎片的聲音，後來庚○○跟丁○○說要先
    走，丁○○就送庚○○及伊出去，丁○○繼續留在店裡，伊就開著車跟庚○○回
    去等語。亦證明庚○○係在衝突發生之後，丙○○被打倒在地之後，始行離開，
    以及丁○○坐在庚○○右邊位置，丁○○當時確有衝出要毆打之動作，核與陳瑞
    玲證稱庚○○旁邊的男子有出手毆打丙○○乙情相符，應認丁○○確實有出手毆
    打丙○○。至於蕭國苑證稱庚○○並未出手云云，查其與庚○○認識七、八年，
    且該日是伊開車載被告庚○○去現場，兩人間顯有不惡之交情，其證詞偏坦被告
    庚○○，乃人之常情，是以其證稱：庚○○未出手毆打丙○○等人云云，不足採
    信。又據前開告訴人中數人證述丁○○護送庚○○至店門口使庚○○先行離開之
    事實明確，亦足認被告二人亦非處於對立之立場，又連庚○○本人也未陳稱：郭
    出手，由伊擋住等語，足見蕭國苑證稱丁○○出手，均為庚○○擋下云云，亦顯
    係為丁○○脫罪，委不足採。
  (五)被告庚○○於警訊中陳稱：與伊同桌之人約五人，隔壁桌約有十個人左右，丙○○當時已經喝醉，在店外說行動電話，約十分鐘，丙○○與其所約五、六名朋友
    進店內，丙○○手指依坐的那桌，以台語說「這桌給他死」，伊當時很驚訝，雙
    方就拿椅子等物及徒手互毆，伊勸架時造成左手受傷等語，於九十一年九月九日
    檢察官偵訊中陳稱：大家仍在打的過程中，伊就先離開，我們這邊的人，伊只認
    識李達夫（即李念祖），應該是李念祖的朋友，當時應該是李念祖那邊的人先動
    手，當天是許某與對方有口角等語（見偵查卷第八十頁）。又於九十二年一月十
    四日本院訊問時陳稱：丙○○這批朋友很可憐，還沒有講話的機會就被打了，這
    應歸責於丙○○，因為他用言語來挑釁，丙○○的五個朋友都被打，有的用拳頭
    ，有的人用酒瓶，地上有很多酒瓶，丙○○是第一個被打等語。被告丁○○於九
    十一年九月九日偵訊中陳稱：當天伊只認識壽星李念祖，其他是李念祖的朋友（
    見偵查卷第七九頁背面），又於九十一年十二月十七日於本院訊問時中陳稱：當
    日丙○○找朋友來，他和他朋友一進來，即對著庚○○那桌說「那桌給他死」，
    發生衝突，並發生毆打語。據此等供述，庚○○該桌之人確實有參與毆打丙○○
    等人之事實，而被告庚○○、丁○○均是同桌之人。徵諸陳瑞玲之證言，與其等
    同桌之人，有李念祖、丙○○，還有一、二位小姐及一、二位男子，小姐及該一
    、二位小姐在打架之前即已離開，則毆擊發生時，與丙○○同桌者除有被告二人
    及李念祖外，其餘人數應不多，其等分別推諉自己未出手，惟均陳稱其同桌之人
    有對丙○○毆擊，所稱未參與毆擊顯係為自己卸責之詞。至於庚○○指稱丙○○
    在其朋友到場時，即指著該桌，以台語說「這桌給他死」云云，按告訴人等於案
    發當日進入上開店內，並未攜帶武器，其人數復不如李念祖在場之友人多，顯無
    「打架」之準備，豈有所稱故意前來挑釁之理，應認告訴人等所稱純係來消費之
    詞為可採，庚○○倘非誤聽，即屬不實之詞。
  (六)證人即共犯李建宏於九十二年四月十日本院訊問中供稱：當日丙○○有向庚○○
    敬酒，伊沒有聽到有人說「大哥你的酒沒有喝完」這句話，但坐在丁○○旁邊的
    人有說「你怎麼對謝哥這麼不禮貌」，後來丙○○一直打電話，不久，丙○○進
    來約五分鐘，有四個人進來，丙○○跟這四個人指謝先生這一桌，謝先生說沒事
    ，不要亂來，伊有聽到兩邊的人都有說「我看你很不爽，不然你要怎樣」，四個
    人中有壹個較高的人就對丁○○揮拳，他打丁○○的臉，之後丁○○跟他旁邊的
朋友開始打最高的那個人，一直打到門那邊，丙○○一開始沒有，後來他朋友被
    打，他要去勸架，我看到好幾人在打他、踹他，不知道何人打的，最後他有倒地
    ，之前庚○○有丟盤子打丙○○的一個朋友，我看到那個人被打在地上等語。是
    以，共犯李建宏之供述，雖與證人丙○○等人之證述情節多有出入，應係推卸自
    身行為之詞，惟亦證被告庚○○、丁○○確有出手毆打在場之被害人之事實。
  (七)此外，現場桌椅凌亂，酒瓶碎片滿地之事實，復有現場照片四張在卷可參（見偵
    查卷三五、三六頁），足以佐證前述被告等數十人毆打告訴人之情形。
  (八)丙○○等人受傷害之情形，有下述證據可資證明：
    1.丙○○部分：丙○○受有頭皮、顏面傷口、多處撕裂傷等傷害之事實，有台北
      榮民總醫院住院診斷證明書乙份附卷可稽（見偵查卷第二九頁）。其住院診斷
      證明書雖記載受有疑肋骨骨折之情形，惟僅係「疑」，尚非確定，無從認定即
      係肋骨骨折。又從丙○○頭部受傷、疑肋骨骨折之情形，亦核與伊所證稱丁○○持酒瓶打伊頭部、庚○○踼伊胸部乙情相符，益證丙○○前揭所述屬實。
    2.乙○○部分：乙○○受有後腦瘀腫、左膝瘀青傷、左後背部瘀腫等傷害之事實
      ，雖因乙○○未就診而無診斷證明書，惟業據乙○○於九十一年七月三十日偵
      訊（見偵查卷第五十頁）、九十二年一月十四日本院訊問中證述明確。證人甲○○於本院同日訊問時證稱：當日伊、丙○○、戊○○坐救護車離開，丙○○
      和伊五個人都有受傷，乙○○有皮外傷等語（見該次筆錄第二五頁），足證乙○○確實有受傷之事實，參以乙○○所受之傷非屬嚴重，其未就醫，尚在人情
      之內，又案發當日被告等及李念祖、李之不詳友人共十餘人，以酒瓶、椅子、
      煙灰缸等物毆擊丙○○等六位告訴人，乙○○怎可能全身而退，其有受傷，應
      足以認定。
    3.甲○○部分：甲○○受有頭皮裂傷約一. 五乘以二公分、前胸、下背部皮下瘀
      血、左前臂擦傷等傷害之事實，有台北市立陽明醫院甲種診斷證明書乙份在卷
      可參（見偵查卷第八七頁）。
    4.己○部分：己○受有左耳後頭皮裂傷約二乘以公分、左足裂傷約二乘以二公分
      等傷害之事實，有台北市立陽明醫院甲種診斷書乙份在卷可憑（見偵查卷第八
      八頁）。
    5.戊○○部分：戊○○受有左上及下眼皮瘀腫、左上臂及右無名指擦傷等傷害之
      事實，有台北市立陽明醫院甲種診斷證明書乙份（見偵查卷第八九頁）附卷可
      稽。
  (九)綜上證據，被告丁○○與庚○○及共犯李建宏因敬酒問題，與丙○○發生口角，
    嗣毆打丙○○等人成傷之事實，可堪認定。
二、核被告庚○○、丁○○等所為，均係犯刑法第二百七十七條第一項之傷害罪，又
    被告及李念祖、李之不詳友人間，對於共同毆打告訴人丙○○等人，具有犯意之
    聯絡與行為之分擔，均為共同正犯。又被告二人以一傷害行為，致丙○○、乙○○、己○、甲○○、戊○○等人受傷，為想像競合犯，應依刑法第五十五條之規
    定論以一罪。爰審酌被告庚○○、丁○○等人之生活狀況、智識程度、因酒後一
    言不合之刺激，竟起意傷害對方及傷害之手段，雙方所受傷害多在頭部等之程度
    及犯罪後被告庚○○、丁○○猶飾詞圖卸之態度，無悔意且未能達成民事和解之
    程度等一切情狀，各量處如主文所示之刑，並諭知易科罰金之折算標準，以示懲
    儆。
三、證人李建宏涉嫌共同傷害，雖未具告訴，惟依刑事訴訟法第二百三十九條之規定
    ，告訴乃論之罪，對於共犯之一人告訴者，其效力及於其他共犯，告訴人等對於
    被告之告訴，其效力應及於全體共犯，是應由檢方另就李建宏傷害罪嫌，另行偵
    查，併此敘明。
據上論斷，應依刑事訴訟法第二百九十九條第一項前段，刑法第二百七十七條第一項
、第二十八條、第五十五條、第四十一條第一項，罰金罰鍰提高標準條例第一條前段
、第二條，判決如主文。
本案經檢察官楊秀枝到庭執行職務
中      華      民      國      九十二      年      五      月    八    日
                                      臺灣士林地方法院刑事第四庭
                                          法  官  趙  文  卿
右正本證明與原本無異。
如不服本判決應於送達後十日內向本院提出上訴狀。
                                          書記官  劉  政  惠
中      華      民      國      九十二      年      五      月   十五   日
附錄本判決論罪科刑依據之法條：
中華民國刑法第二百七十七條第一項：
  傷害人之身體或健康者，處三年以下有期徒刑、拘役或一千元以下罰金。


司法院資訊處製作；財團法人民間司法改革基金會備份。
